# BT业务核算

提问人：lmy8805 时间：2017-02-26 10:16:51
陈老师，您好！ 有审计问题请教您一下，万望百忙之中给予回答！万分感谢！ 审计一家BT业务的集团公司，遇到如下情况： 子公司承接的工程项目是以母公司的资质进行中标的，合同是母公司签署，但子公司资质不够，母公司根本没有参与工程项目的施工，所有的建筑施工工作由子公司运作完成，工程款项也是BT的业主（政府城投公司）直接打给子公司，款项留在子公司，但建筑合同是母公司与建设方或甲方签订的，施工成本在子公司而母公司没有施工成本，子公司在施工的过程中，以子公司的名义去采购建筑材料，租赁各种建筑设备， 且材料供应商和设备租赁方开具以子公司为抬头的材料发票或合同，甚至没有合同与发票。也就是说，子公司在施工过程中所发生的材料费用、机械使用费用和期间费用（诸如业务招待费用等）开子公司的抬头发票。对这种工程项目应该如何进行会计核算呢？审计风险如何把控？菜鸟请教！ 万望百忙之中给予回复！多谢！

回答人：chenyiwei
首先，按照实质重于形式原则，子公司作为项目实质上的承担者，应完整按BT项目的核算原则（建造合同＋融资）进行核算，体现完整的建造合同收入、成本、应收债权和利息收入等。其次，母公司自身报表层面，因为名义上是以母公司名义承接，母公司对此承担总体管理责任，所以可以按照子公司实际确认的收入金额确认等额的收入、成本，毛利为零。合并报表层面对此予以抵销。